【裁判字號】    89,易,774
【裁判日期】    890724
【裁判案由】    傷害
【裁判全文】
臺灣新竹地方法院刑事判決                        八十九年度易字第七七四號
    公  訴  人  臺灣新竹地方法院檢察署檢察官
    被      告  甲○
右列被告因傷害案件，經檢察官提起公訴（八十九年度偵字第一四七號），本院判決
如左：
    主    文
甲○傷害人之身體，處拘役拾日，如易科罰金，以佰元折算壹日。
    事    實
甲○有竊盜、妨害風化、過失傷害及妨害兵役等前科紀錄（均不構成累犯），其與乙
○○原係夫妻關係，嗣雙方離婚後，仍有同居關係，有家庭暴力防制法所稱之家庭成
員關係（惟家庭暴力防制法第二章至第四章、第五章第四十條、第四十一條及第六條
自八十八年六月二十四日起施行）。詎其於民國八十八年五月二十九日晚上十一時四
十五分許，因不滿乙○○酒後仍欲外出，乃與乙○○發生口角爭執，嗣因乙○○推其
一把，其難耐心中慍火，即萌傷害之犯意，隨即出手徒手毆擊乙○○腹部，並以腳踹
倒乙○○後，又繼續以腳踢打乙○○，嗣經乙○○出手抓擊其下體，其始罷手，惟乙
○○仍因之受有腹部疼痛及右手前臂瘀腫之傷害。案經乙○○告訴由臺灣新竹地方法
院檢察署檢察官偵查起訴。
    理    由
一、右揭事實業據被告甲○於本院審理時坦承不諱，核與告訴人乙○○指述之情節相
    符，且告訴人乙○○確受有腹部疼痛及右手前臂瘀腫傷害之事實，亦有行政院衛
    生署新竹醫院八十八年八月十三日８８年新醫診字第１２６８７號診斷證明書暨
    急診病歷各一份在卷可稽。足見被告前開所為自白，確與事實相符。綜上，本件
    事證已臻明確，被告犯行洵堪認定。
二、核被告所為係犯刑法第二百七十七條第一項之普通傷害罪。爰審酌被告有竊盜、
    妨害風化、過失傷害及妨害兵役等前科紀錄（均不構成累犯），有臺灣新竹地方
    法院檢察署刑案資料查註紀錄表在卷可稽，素行非佳，又因細故爭執即傷害告訴
    人乙○○，以手腳毆擊踢打告訴人乙○○，犯罪手段、情節非輕，惟念其係一時
    衝動，犯罪所生危害即告訴人乙○○所受傷害尚屬輕微，且犯罪後於本院審理時
    已坦承犯行等一切情狀，酌予量處如主文所示之刑，並諭知拘役易科罰金之折算
    標準。
據上論斷，應依刑事訴訟法第二百九十九條第一項前段，刑法第二百七十七條第一項
、第四十一條，罰金罰鍰提高標準條例第一條前段、第二條，判決如主文。
本案經檢察官羅雪梅到庭執行職務。
中      華      民      國    八十九    年      七      月    二十四    日
                                  臺灣新竹地方法院刑事第二庭
                                      法  官    汪  銘  欽
右正本證明與原本無異。
如不服本判決，應於判決送達後十日內向本院提出上訴狀( 應附繕本 )，上訴於
臺灣高等法院。
                                      書記官    朱  志  平
中      華      民      國    八十九    年      七      月    二十四    日
附錄本案論罪科刑法條全文：
刑法第二百七十七條第一項：
傷害人之身體者，處三年以下有期徒刑、拘役或一千元以下罰金。


司法院資訊處製作；財團法人民間司法改革基金會備份。
